# 求助陈版主：关于现流附表

提问人：lcx2456 时间：2020-04-20 08:05:58
单体确认的因为初始投资成本与应享有被投资单位可辨认净资产公允价值份额之间的差额计入营业外收入，在现流附表怎么放？
小企业对固定资产，存货，长期股权投资，应收股利计提减值，计入营业外支出，在现流附表中怎么放？
[td] 项目 1 、将净利润调节为经营活动现金流量： 净利润 加：资产减值准备 固定资产折旧、油气资产折耗、生产性生物资产折旧 无形资产摊销 长期待摊费用摊销 处置固定资产、无形资产和其他长期资产的损失(减：收益) 固定资产报废损失 公允价值变动损失(减：收益) 财务费用 投资损失(减：收益) 递延所得税资产减少（减：
增加） 递延所得税负债增加(减：减少) 存货的减少(减：增加) 经营性应收项目的减少(减：增加) 经营性应付项目的增加(减：减少) 其他 经营活动产生的现金流量净额 2 、不涉及现金收支的重大投资和筹资活动： 债务转为资本 1 年内到期的可转换公司债券 融资租入固定资产 3 、现金及现金等价物净变动情况： 现金的期末余额 减：现金的年初余额 加：现金等价物的期末余额 减：现金等价物的年初余额 现金及现金等价物净增加额谢谢。

回答人：chenyiwei
1 、负商誉计入营业外收入的损益影响，在现金流量表补充资料中作为“其他”项目列示。
2 、小企业会计准则本身没有需对资产计提减值的规定。根据该准则第六条：“小企业的资产应当按照成本计量，不计提资产减值准备”。因此你说的“小企业对固定资产，存货，长期股权投资，应收股利计提减值，计入营业外支出，在现流附表中怎么放”这个问题不存在。